# 请教陈版，关于企业撤销向非全资子公司第二笔出资额但持有比例不变，合并报表如何处理

提问人：aRQue 时间：2014-11-09 22:55:32
请教陈版和各位大神，
A占有C 60%的股份，B占有C 40%的股份。A该60%股份的获得根据协议是通过向C注资 3000 万获得的。收购时长投和可辨认净资产的差异在合并报表确认为商誉。
该 3000 万分两期出资，第一期 2000 万已出资完毕，第二笔 1000 万账务处理如下： (A公司账务处理：） 借：长期股权投资 1000 万贷：其他应付款-C公司 1000 万 (C公司账务处理如下：） 借：其他应收款-A公司 1000 万 贷：资本公积 1000 万几个月后，企业A，B，C达成协议，豁免企业A的第二笔出资款 1000 万，但A仍持有C 60%的股权。 此时A和C公司分别将上述账务处理冲回。
此时A公司的合并报表如何处理？ 因为C公司的所有者权益少了 1000 万，少数股东权益对应的少了 400 万，但另外一只脚应该放哪里？调整资本公积？调整收购时的商誉？还是调整少数股东损益？应如何理解？谢谢！

回答人：chenyiwei
首先要指出：A在其个别报表层面应按其对C的实缴出资额确认长期股权投资；C的个别报表层面也应按照接受A的实缴出资额确认权益的增加。A和C不能就尚未缴纳的出资款互挂往来。 在此情况下，豁免后续 1000 万元的出资义务时（此处不讨论该豁免是否合规的问题），双方均无需进行账务处理，对A的合并报表也没有影响。合并报表层面的少数股东权益也不会因此虚增。

提问人：心海拂清风 时间：2014-11-10 16:54:39
陈老师，新的公司法下的认缴制是不是也不能挂往来？新的公司法修订对会计处理有何影响？谢谢！

回答人：chenyiwei
新公司法下，已认缴但尚未实际缴纳的出资，双方均不能互挂往来，也不能分别确认长期股权投资和净资产的增加。这一点与以往的规定并无区别。新公司法本身不会改变会计处理的原则，最多是提出了一些新的业务问题而已。

提问人：WHY8190 时间：2014-11-23 07:24:27
是不是我能过协议确认1000W，但分次缴纳，第一次800W，我只能做账 借：长投 贷：银行存款，对方：借：银行存款 贷：实收资本 而不能直接： 借：长投 贷：银行存款 其他应付款

回答人：chenyiwei
可以这样理解。

提问人：mapllea 时间：2017-08-23 17:32:10
顺便请教一下陈版： 认缴的出资款在个别财务报表层面不能互挂，那么合并抵消时是否可以挂起来，不然会影响子公司的净资产公允价值吧，进而影响合并商誉的确认金额？

回答人：chenyiwei
在某些情况下可能是可以的。